# 陈版请问一个关于无形资产确认的问题

提问人：huanlinone 时间：2011-03-09 10:47:41
陈版，劳你分析下，遇到这样个情况，企业从政府那里买到一块地，与政府定协议：以 10 万每亩为价，然后政府以每亩 6 万做为一次性基础设施补偿，那无形资产以每亩 10 万还是 4 万入帐？看了准则，感觉不确定，望陈版分析下。如果以 10 万入帐，那收到 6 万做营业外收入吗？如果做为做营业外收入，那么怎么摊销？

回答人：chenyiwei
这类问题在本版面上已有较多讨论。我的看法是土地使用权以 10 万元入账，收到返还的 6 万元作为政府补助计入递延收益，在该土地使用权的摊销年限内分期摊销计入营业外收入。 楼上网友所答复的是税务处理问题，不能作为会计处理的依据。